臺灣板橋地方法院民事判決　　　　　　 100年度訴字第1171號
原　　　告　劉全能
訴訟代理人　徐光佑律師
被　　　告　陳志揚
訴訟代理人　李秋月
上列當事人間因刑事附帶民事訴訟請求侵權行為損害賠償事件，
經本院刑事庭裁定移送前來（99年度簡附民字第394 號），本院
於中華民國100 年7 月19日言詞辯論終結，判決如下：
    主      文
被告應給付原告新臺幣伍拾貳萬壹仟肆佰元，及自民國九十九年
十月十四日起至清償日止，按年息百分之五計算之利息。
原告其餘之訴駁回。
訴訟費用由被告負擔百分之五十二，餘由原告負擔。
本判決第一項於原告以新臺幣壹拾捌萬元供擔保後，得假執行；
但被告如以新臺幣伍拾貳萬壹仟肆佰元為原告預供擔保，得免為
假執行。
原告其餘假執行之聲請駁回。
    事實及理由
一、原告主張：
  (一)被告基於傷害人身體之犯意，於民國98年3 月28日1 時30分
    許，趁原告與友人在新北市○○區○○路2 號某海產店內用
    餐之際，持棍棒朝原告頭部攻擊，致原告受有頭部外傷頭皮
    血腫、右手擦挫傷併血腫等傷害。爰依民法第184 條第1 項
    前段、第193 條、第195 條規定提起本件訴訟，請求被告賠
    償其所受財產上及非財產上之損害，項目如下：
    1.財產上請求:共計321,400元：
      原告因遭被告持棍棒毆傷，致支出醫療費用新臺幣（下同
      ）24,000元，及赴泰山尋求中醫治療每次700 元，計20次
      ，共計14,000元。又自中和區至泰山區往返計程車資，每
      次1,000 元，20次，共計20,000元。且原告因受傷無法工
      作6 個月，依健保投保薪資每月43,900元計算，共計損失
      薪資263,400 元。
    2.非財產上請求:共計678,600元：
      原告係中國醫藥學院畢業之醫學士且其現為執業醫師，此
      次無端遭被告毆傷，不僅肉體上受極大痛苦，精神上亦受
      到騷擾，故請求678,600 元之非財產上損害賠償。
      以上全部金額: 共計1,000,000 元。
  (二)併為聲明：被告應給付原告1,000,000 元及自起訴狀送達翌
    日起至清償日止按年息5%計算之利息；並願供擔保請准宣告
    假執行。
二、被告則以：對於原告造成之傷害感到很抱歉，刑事判決已判
    賠償，故本件請求法院判少一點，原告請求之賠償金額太大
    實沒有辦法賠償等語置辯。併為答辯聲明：原告之訴及其假
    執行聲請駁回；如受不利判決，願提供擔保請准宣告免假執
    行。
三、查原告主張之上開事實，經本院刑事庭審理結果，認定被告
    觸犯刑法第277 條第1 項之傷害罪，判處拘役50日，如易科
    罰金，以1,000 元折算1 日確定，有本院99年度簡字第5688
    號刑事簡易判決1 份及刑事全卷影本在卷可稽，且被告於98
    年3 月28日案發當日1 時30分許在海產店內持棍棒攻擊原告
    頭部一事，經證人即與原告一同在海產店用餐之友人朱敬麟
    於檢察官偵查中證述指認無誤，有臺灣板橋地方法院檢察署
    99 年5月27日訊問筆錄及監視器畫面翻拍照片2 幀附於臺灣
    板橋地方法院檢察署98年度偵字第29711 號偵查卷影本在卷
    可憑，又原告因被告持棍棒攻擊頭部而受有頭部外傷頭皮血
    腫、右手擦挫傷併血腫等傷害一節，亦有行政院衛生署雙和
    醫院98年3 月28日乙診字第E00000000 號乙種診斷證明書正
    本附於上開偵查卷可佐，而被告對於上述事實，於本院言詞
    辯論時亦不爭執（見本院卷第54頁反面），自堪信原告主張
    之事實為真實。
四、按因故意或過失，不法侵害他人之權利者，負損害賠償責任
    ；不法侵害他人之身體或健康者，對於被害人因此喪失或減
    少勞動能力或增加生活上之需要時，應負損害賠償責任；不
    法侵害他人之身體、健康、名譽、自由、信用、隱私、貞操
    ，或不法侵害其他人格法益而情節重大者，被害人雖非財產
    上之損害，亦得請求賠償相當之金額，民法第184 條第1 項
    前段、第193 條第1 項、第195 條第1 項前段分別定有明文
    。查本件原告既無端遭被告前開傷害行為毆打成傷，不僅肉
    體上須接受藥物醫療、中醫復健，精神上亦受有相當程度之
    痛苦，其依前開規定請求被告賠償醫療費用、就診交通費用
    、薪資損失等財產上損害及非財產上之損害，應屬有據。茲
    就原告請求之金額是否准許，分述如下:
  (一)財產上請求部分：
    原告主張其因本件侵權行為受傷先後至劉全能診所、泰山區
    妙健堂中醫診所尋求中醫治療，分別支付醫藥費24,000元及
    14,000元；且自中和區至泰山區往返計程車資，每次1,000
    元，20次，共計20,000元；另因受傷無法工作6 個月，依原
    告健保投保薪資每月43,900元計算，損失薪資共計263,400
    元，所受財產上損害總共321,400 元等情，業據其提出上述
    診所出具之醫療費用收據正本、全民健保99年8 月保險費計
    算表影本各1 紙為證（見本院卷第19至21頁），並為被告於
    於本院言詞辯論時所不爭執（見本院卷第54頁反面），則原
    告此部分之請求，自應予准許。
  (二)非財產上請求部分：
    按不法侵害他人之人格權，被害人受有非財產上損害，請求
    加害人賠償相當金額之慰撫金時，法院對於慰撫金之量定，
    應斟酌實際加害情形、所造成之影響、被害人痛苦之程度、
    兩造之身分地位經濟情形及其他各種狀況，以核定相當之數
    額（最高法院47年台上字第1221號、51年台上字第223 號判
    例參照）。查原告學歷為中國醫藥學院醫學士畢業，目前為
    劉全能診所之負責醫師，每月薪資大約30萬元左右，名下有
    不動產；被告學歷為國中畢業，目前在桃園作操作員，每月
    薪資約3 萬元，名下無任何不動產，業據兩造陳明在卷（見
    本院卷第54頁反面），另依本院依職權調取之稅務電子閘門
    財產所得調件明細表2 份所載，原告名下有房屋5 筆、田賦
    10 筆 、土地5 筆，投資13筆及其他股利憑單、租賃所得，
    財產總額為58,165,483元；被告名下無房屋、土地等不動產
    ，財產總額查無資料（見本院卷第29頁至第37頁）。本院審
    酌上開兩造之教育程度、身分、社會地位、經濟能力狀況及
    被告加害之情節，暨原告所受精神痛苦程度等一切情狀，認
    原告請求被告賠償非財產上之損害即精神慰撫金678,600 元
    尚屬過高，應予核減為200,000 元，方稱允適，逾此金額之
    請求，則不應准許。
  (三)綜上，原告得請求被告賠償之金額為521,400 元（即：321,
    400＋200,000＝521,400 ）。
五、綜上所述，原告依侵權行為之法律關係，請求被告給付521,
    400 元及自起訴狀繕本送達翌日即99年10月14日（見本院99
    年度簡附民字第394 號卷第5 頁）起至清償日止，按年息5%
    計算之利息，為有理由，應予准許；逾此部分之請求，為無
    理由，應予駁回。
六、兩造陳明願供擔保，聲請宣告假執行或免為假執行，就原告
    勝訴部分，經核並無不合，爰分別酌定相當之擔保金額宣告
    之；至原告敗訴部分，其假執行之聲請已失所附麗，應併予
    駁回。
七、據上論結，本件原告之訴為一部有理由，一部無理由，依民
    事訴訟法第79條、第390 條第2 項、第392 條第2 項，判決
    如主文。
中    華    民    國    100   年    8     月    2    日
                  民事第一庭    法  官  高文淵
上列正本係照原本作成
如對本判決上訴，須於判決送達後20日內向本院提出上訴狀
中    華    民    國    100   年    8     月    2    日
                                書記官  黃瀅螢